ACORDAO-COMPLETO-2398732

ACÓRDÃO 676/2020 ATA 9/2020 - PLENÁRIO

VISTOS, relatados e discutidos estes autos de Pedido de Reconsideração da Decisão 350/2001-TCU-Plenário, formulado pelo então servidor Guilherme Torquato de Figueiredo Valente, AUFC-CE, matrícula 3521-1.
ACORDAM os Ministros do Tribunal de Contas da União, reunidos em sessão do Plenário, diante das razões expostas pelo Relator, em:
9.1. levantar o sobrestamento dos autos;
9.2. não conhecer do pedido de reconsideração;
9.3. arquivar o processo com fundamento no artigo 169, inciso V, do Regimento Interno do TCU;
9.4. dar ciência dessa deliberação ao interessado.

Pedido de reconsideração interposto em processo administrativo contra acórdão que determinou a insubsistência de ato de vacância e a recondução do interessado ao cargo de auditor de controle externo, até manifestação conclusiva do poder judiciário em relação a ações judiciais que questionavam posse do requerente em outro cargo não-acumulável.

Tribunal de Contas da União.

3. Interessados/Responsáveis:
3.1. Interessado: Guilherme Torquato de Figueiredo Valente (XXX.498.267-XX).

13.1. Ministros presentes: José Mucio Monteiro (Presidente), Walton Alencar Rodrigues (Relator), Benjamin Zymler, Augusto Nardes, Aroldo Cedraz, Raimundo Carreiro, Ana Arraes, Bruno Dantas e Vital do Rêgo.
13.2. Ministros-Substitutos presentes: André Luís de Carvalho e Weder de Oliveira.

WALTON ALENCAR RODRIGUES

Cuida-se de requerimento formulado pelo então servidor Guilherme Torquato de Figueiredo Valente, AUFC-CE, matrícula 3521-1, de suspensão dos efeitos da Decisão 350/2001-TCU-Plenário, na parte que lhe toca, até o trânsito em julgado das decisões a serem proferidas no âmbito das Ações Populares 200000127595 e 200001581745, em tramitação na Justiça Estadual de Goiás, ou até a ocorrência de novo afastamento do requerente antes da sentença judicial irrecorrível.
Por intermédio da Decisão 350/2001-TCU-Plenário, relator E. Ministro Benjamin Zymler, o Tribunal determinou a insubsistência da portaria de vacância do interessado, emitida em 4 de fevereiro de 2000 (TC Processo 004.085/2000-6) , em razão de posse em cargo não-acumulável de Auditor do Tribunal de Contas do Estado de Goiás, a qual foi posteriormente obstada por medida judicial liminar, exarada nos autos das ações populares 200000127595 e 200001581745, em tramitação no âmbito da Justiça Estadual de Goiás.
Na condição de relator do Pedido de Reconsideração da Decisão 350/2001-TCU-Plenário, aviado com fundamento no artigo 106 da Lei 8.112/1990, determinei o sobrestamento dos autos até pronunciamento judicial definitivo da Medida Cautelar 3835/GO, ajuizada no Superior Tribunal de Justiça, e das ações populares 200000127595 e 200001581745, em tramitação na Justiça Estadual de Goiás, conforme despachos emitidos às peças 1, pág. 28, e 3, pág. 36.
Em última manifestação de 31/1/2020 (peças 8, 10 a 13) , a Secretaria Geral de Administração do TCU informa que o requerente deixou de integrar o quadro de pessoal do Tribunal de Contas da União, cujo cargo fora declarado vago pela Portaria-TCU 258, de 17 de novembro de 2010, publicada no Diário Oficial da União de 18/11/2010, Seção 2, pág. 56, e no Boletim do Tribunal de Contas da União 45, de 22/11/2010 (pág. 141 do TC Processo 010.454/2001-5) , em razão de posse em outro cargo não-acumulável (TC Processo 001.691/2003-7) .
É o relatório.

não há

Não atuou.

ADMINISTRATIVO. PEDIDO DE RECONSIDERAÇÃO INTERPOSTO POR SERVIDOR DO TRIBUNAL DE CONTAS DA UNIÃO COM VISTAS A SUSPENDER DECISÃO PLENÁRIA QUE DETERMINOU A INSUBSISTÊNCIA DE ATO DE VACÂNCIA E A RECONDUÇÃO DO INTERESSADO AO CARGO DE AUDITOR DE CONTROLE EXTERNO, ATÉ MANIFESTAÇÃO CONCLUSIVA DO PODER JUDICIÁRIO EM RELAÇÃO A AÇÕES JUDICIAIS QUE QUESTIONAVAM POSSE DO REQUERENTE EM OUTRO CARGO NÃO-ACUMULÁVEL. NOVA EMISSÃO DE ATO DE DECLARAÇÃO DE VACÂNCIA DO CARGO DE AUDITOR DE CONTROLE EXTERNO, POSTERIOR À DELIBERAÇÃO DO TRIBUNAL. AUSÊNCIA DE INTERESSE DE AGIR DO REQUERENTE. LEVANTAMENTO DE SOBRESTAMENTO DOS AUTOS. NÃO-CONHECIMENTO DO PEDIDO DE RECONSIDERAÇÃO. ARQUIVAMENTO. CIÊNCIA.

ADMINISTRATIVO (ADM)

não há.

Trata-se de requerimento formulado pelo então servidor Guilherme Torquato de Figueiredo Valente, AUFC-CE, matrícula 3521-1, de suspensão dos efeitos da Decisão 350/2001-TCU-Plenário, na parte que lhe toca, até o trânsito em julgado das decisões a serem proferidas no âmbito das Ações Populares 200000127595 e 200001581745, em trâmite no âmbito da Justiça Estadual de Goiás, ou até a ocorrência de novo afastamento do requerente antes da sentença judicial irrecorrível.
 Por meio da Decisão 350/2001-TCU-Plenário, da relatoria E. Ministro Benjamin Zymler, o Tribunal determinou a insubsistência da portaria de vacância do interessado, expedida em 4 de fevereiro de 2000 (TC Processo 004.085/2000-6) em razão de posse em cargo não-acumulável de Auditor do Tribunal de Contas do Estado de Goiás, a qual foi posteriormente obstada por medida judicial liminar, exarada nos autos das ações populares 200000127595 e 200001581745, em tramitação no âmbito da Justiça Estadual de Goiás.
Na condição de relator sorteado do Pedido de Reconsideração da Decisão 350/2001-TCU-Plenário, fundamentado no artigo 106 da Lei 8.112/1990, determinei o sobrestamento dos autos até pronunciamento judicial definitivo da Medida Cautelar 3.835/GO, ajuizada no Superior Tribunal de Justiça, e das Ações Populares 200000127595 e 200001581745, em tramitação na Justiça Estadual de Goiás, conforme despachos emitidos às peças 1, pág. 28, e 3, pág. 36.
Na última manifestação de 31/1/2020 (peças 8, 10 a 13) , a Secretaria Geral de Administração informa que o requerente deixou de integrar o quadro de pessoal do Tribunal de Contas da União, tendo o respectivo cargo sido posteriormente declarado vago por meio da Portaria-TCU 258, de 17 de novembro de 2010, publicada no Diário Oficial da União de 18/11/2010, Seção 2, pág. 56, e no Boletim do Tribunal de Contas da União 45, de 22/11/2010 (pág. 141 do TC Processo 010.454/2001-5) , em razão de posse em outro cargo não-acumulável (TC Processo 001.691/2003-7) .
Tendo em vista a superveniente declaração de vacância do cargo de auditor fiscal de controle externo, ocupado por Guilherme Torquato de Figueiredo Valente, verifico que já não existe interesse de agir por parte do requerente, o que enseja o levantamento do sobrestamento dos presentes autos e não-conhecimento do pedido de reconsideração.
Considerando, por fim, o exaurimento do objetivo para o qual foi constituído o processo, ordeno o arquivamento dos autos com base no artigo 169, inciso V, do Regimento Interno do Tribunal de Contas da União, dando-se ciência deste acórdão ao interessado.
Ante o exposto, voto por que o Tribunal acolha a minuta de acórdão que ora submeto à deliberação do colegiado.
TCU, Sala das Sessões Ministro Luciano Brandão Alves de Souza, em 25 de março de 2020.
WALTON ALENCAR RODRIGUES 
Relator